elotl/nahuatl/fst/orig-fon.lexc
Multichar_Symbols

iʔ eʔ aʔ oʔ uʔ kʷ t͡ʃ %" %! %¡ %# %$ %% %& %' %( %) %* %+ %, %- %. %\ % %; %< %> %= %> %? %@ %[ %] %/ %^ %` %{ %} %| %~

LEXICON Root
BeginPunct ;
Cns ;
Vow ;


LEXICON Loop
Cns ;
Vow ;
EndPunct ;
InterPunct ;
 #  ;


LEXICON Vow
FrontVow ;
LowBackVow ;
HighBackVow ;


LEXICON FrontVow
i:i Loop ;
i':iʔ Cns ;
í:í Loop ;
ì:iʔ Cns ;
î:iʔ # ;
y:i Cns ;

e:e Loop ;
e':eʔ Cns ;
é:é Loop ;
ê:eʔ # ;

e%::e%: Loop;
i%::i%: Loop;
ee:e%: Loop;
ii:i%: Loop;

LEXICON HighBackVow
u:u CnsNonGlottal ;
uj:u CnsNonGlottal ;
ú:ú Cns ;
uh:w CnsNonGlottal ;
uh:w # ;
u:w Vow ;


LEXICON LowBackVow
a:a Loop ;
a':aʔ Cns ;
á:á Loop ;
à:aʔ Cns ;

o:o Loop ;
o':oʔ Cns ;
ó:ó Loop ;
a%::a%: Loop;
o%::o%: Loop ;
aa:a%: Loop;
oo:o%: Loop ;

LEXICON Lateral
l:l Loop ;

LEXICON CnsNonLateral

h:ʔ Cns ;
h:ʔ # ;
h:j HighVow ;
h:j LowBackVow ;
j:ʔ Cns ;
j:ʔ # ;
j:j Vow ;

b:b Loop ;
c:s FrontVow ;
c:k LowBackVow ;
cu:kʷ Vow ;
c:k CnsNonGlottal ;
c:k # ;
ç:s Vow ;
ch:t͡ʃ Loop ;
d:d Loop ;
f:f Loop ;
g:g Loop ;

! Aquí cometemos un error en el caso de /h/-/w/ si la ortografía original usa "u" para /w/. Ej: yehua /yehwa/ se
! convierte en /yewa/. Quizás sea mejor producir las dos formas con weights diferentes y dejar que la/el usuarix decida
! cual usar.
hu:w Vow ;


k:k Loop ;
kw:kʷ Vow ;
m:m Loop ;
n:n Loop ;
p:p Loop ;
qu:kʷ LowBackVow ;
qu:k FrontVow ;
r:r Loop ;
s:s Loop ;
t:t CnsNonLateral ;
t:t Vow ;
t:t # ;
tl:ɬ Vow ;
tl:ɬ # ;
w:w Loop ;
x:ʃ Loop ;
z:s Loop ;
y:y Vow ;


LEXICON CnsNonGlottal
b:b Loop ;
c:s FrontVow ;
c:k LowBackVow ;
cu:kʷ Vow ;
c:k CnsNonGlottal ;
c:k # ;
ç:s Vow ;
ch:t͡ʃ FrontVow ;
ch:t͡ʃ LowBackVow ;
ch:t͡ʃ CnsNonGlottal ;
d:d Loop ;
f:f Loop ;
g:g Loop ;
k:k Loop ;
m:m Loop ;
n:n Loop ;
p:p Loop ;
qu:kʷ LowBackVow ;
qu:k FrontVow ;
r:r Loop ;
s:s Loop ;
t:t CnsNonLateral ;
t:t Vow ;
t:t # ;
tl:ɬ Vow ;
tl:ɬ # ;
w:w Loop ;
x:ʃ Loop ;
z:s Loop ;
l:l Loop ;
y:y Vow ;



LEXICON Cns
Lateral ;
CnsNonLateral ;

LEXICON BeginPunct
%":%" Loop ;
%!:%! Loop ;
%¡:%¡ Loop ;
%#:%# Loop ;
%$:%$ Loop ;
%%:%% Loop ;
%&:%& Loop ;
%':%' Loop ;
%(:%( Loop ;
%):%) Loop ;
%*:%* Loop ;
%+:%+ Loop ;
%,:%, Loop ;
%-:%- Loop ;
%.:%. Loop ;
%\:%\ Loop ;
%::%: Loop ;
%;:%; Loop ;
%<:%< Loop ;
%>:%> Loop ;
%=:%= Loop ;
%>:%> Loop ;
%?:? Loop ;
%@:%@ Loop ;
%[:%[ Loop ;
%]:%] Loop ;
%/:%/ Loop ;
%^:%^ Loop ;
%`:%` Loop ;
%{:%{ Loop ;
%}:%} Loop ;
%|:%| Loop ;
%~:%~ Loop ;

LEXICON EndPunct
%":%" # ;
%!:%! # ;
¡:¡ # ;
%#:%# # ;
%$:%$ # ;
%%:%% # ;
%&:%& # ;
%':%' # ;
%(:%( # ;
%):%) # ;
%*:%* # ;
%+:%+ # ;
%,:%, # ;
%-:%- # ;
%.:%. # ;
%\:%\ # ;
%::%: # ;
%;:%; # ;
%<:%< # ;
%>:%> # ;
%=:%= # ;
%>:%> # ;
%?:? # ;
%@:%@ # ;
%[:%[ # ;
%]:%] # ;
%/:%/ # ;
%^:%^ # ;
%`:%` # ;
%{:%{ # ;
%}:%} # ;
%|:%| # ;
%~:%~ # ;

LEXICON InterPunct
%":%" Loop ;
%!:%! Loop ;
¡:¡ Loop ;
%#:%# Loop ;
%$:%$ Loop ;
%%:%% Loop ;
%&:%& Loop ;
%(:%( Loop ;
%):%) Loop ;
%*:%* Loop ;
%+:%+ Loop ;
%,:%, Loop ;
%-:%- Loop ;
%.:%. Loop ;
%\:%\ Loop ;
%::%: Loop ;
%;:%; Loop ;
%<:%< Loop ;
%>:%> Loop ;
%=:%= Loop ;
%>:%> Loop ;
%?:? Loop ;
%@:%@ Loop ;
%[:%[ Loop ;
%]:%] Loop ;
%/:%/ Loop ;
%^:%^ Loop ;
%`:%` Loop ;
%{:%{ Loop ;
%}:%} Loop ;
%|:%| Loop ;
%~:%~ Loop ;
